臺灣高雄地方法院刑事裁定
111年度聲字第1153號
聲  請  人  臺灣高雄地方檢察署檢察官
受  刑  人  梁文譯



上列聲請人因受刑人數罪併罰有二裁判以上，聲請定其應執行之
刑（111年度執聲字第912號），本院裁定如下：
    主  文
梁文譯犯如附表所示之拾罪，所處各如附表所示之刑，應執行拘
役壹佰貳拾日，如易科罰金，以新臺幣壹仟元折算壹日。
    理  由
一、聲請意旨略以：受刑人梁文譯因犯如附表所示之10罪，先後
    經判決確定如附表所示，依刑法第50條、53條及第51條第6
    款規定，定其應執行之刑，爰依刑事訴訟法第477條第1項聲
    請裁定等語。
二、按裁判確定前犯數罪者，併合處罰之；數罪併罰，有二裁判
    以上者，依刑法第51條之規定，定其應執行之刑；數罪併罰
    ，分別宣告其罪之刑，宣告多數拘役者，於各刑中之最長期
    以上，各刑合併之刑期以下，定其刑期，但不得逾120日，
    刑法第50條、第53條、第51條第6款分別定有明文。另依刑
    法第53條所定，應依刑法第51條第6款規定定其應執行之刑
    者，由該案犯罪事實最後判決之法院之檢察官，聲請該法院
    裁定之，刑事訴訟法第477條第1項已有明定。再者，法律上
    屬於自由裁量之事項，有其外部性界限及內部性界限，並非
    概無拘束。依據法律之具體規定，法院應在其範圍選擇為適
    當之裁判者，為外部性界限；而法院為裁判時，應考量法律
    之目的，及法律秩序之理念所在者，為內部性界限。法院為
    裁判時，二者均不得有所踰越，是數罪併罰，有二裁判以上
    ，定其應執行之刑時，固屬法院自由裁量之事項，然仍應受
    前揭外部性界限及內部性界限之拘束。
三、受刑人因犯如附表所示之10罪，先後經本院判處如附表所示
    之刑，各罪之犯罪日期，均在最先之判決確定日（民國110
    年8月4日）前等情，且附表編號1至5之罪經本院以111年度
    聲字第65號裁定定應執行拘役120日確定、編號6至10之罪復
    經本院以111年度易字第58號判決定應執行拘役90日確定（
    各罪之犯罪時間、判決案號、確定日期等詳見附表所載），
    此有各該判決書及臺灣高等法院被告前案紀錄表等件附卷可
    考，符合數罪定其應執行之刑之要件。經核，本院為上開案
    件犯罪事實最後判決之法院，茲檢察官聲請定其應執行之刑
    ，本院審核認聲請為正當，應定其應執行之刑。復依前開說
    明，本院就附表所示案件，再為定應執行刑之裁判時，自應
    受前開裁判所為定應執行刑內部界限之拘束，即不得重於上
    開曾經定應執行刑之罪加計之總和(即拘役120日＋90日＝210
    日)，是本院衡酌受刑人所犯上開數罪之侵害法益、犯罪手
    段、及各罪之犯罪時間，暨本件之內部界限已逾刑法第51條
    第6款但書所定拘役定其應執行刑上限120日等一切情狀，爰
    定其應執行之刑如主文所示，並諭知易科罰金之折算標準。
四、至最高法院刑事大法庭110年度台抗大字第489號裁定固敘及
    「定應執行刑，不僅攸關國家刑罰權之行使，於受刑人之權
    益亦有重大影響，除顯無必要或有急迫情形外，法院於裁定
    前，允宜予受刑人以言詞、書面或其他適當方式陳述意見之
    機會，程序保障更加周全」等語，惟審酌本件受刑人所犯10
    罪之案情相似，且因受外部性及內部性界限拘束，可資減讓
    之幅度有限；而檢察官於聲請本件定應執行刑時，已給予受
    刑人書面陳述意見，並經受刑人表示希望法院從輕量刑等語
    ，復有臺灣高雄地方檢察署受刑人是否同意聲請定執行刑調
    查表1紙在卷可參，從而本院認為本件顯無重複再予受刑人
    以言詞、書面或其他適當方式陳述意見之必要，此尚與前開
    裁定意旨無違，併予敘明。
五、依刑事訴訟法第477條第1項，刑法第50條第1項前段、第53
    條、第51條第6款、第41條第1項前段，裁定如主文。
中　　華　　民　　國　　111 　年　　7 　　月　　19　　日
                  刑事第六庭   法  官  鄭美玲
以上正本證明與原本無異。
如不服本裁定，應於收受送達後5 日內向本院提出抗告狀。
中　　華　　民　　國　　111 　年　　7 　　月　　19　　日
 　　　　　　　　　　　　　　　書記官　郭素蓉　
附表：
編號 罪  名 宣告刑 犯罪日期 最後事實審  確定判決      法院、案號 判決日期 法院、案號 確定日期 1 竊盜罪 拘役40日，如易科罰金，以新臺幣1千元折算1日。 110年4月26日 臺灣高雄地方法院110年度簡字第1653號 110年6月18日 同左 110年8月4日 2 竊盜罪 拘役30日，如易科罰金，以新臺幣1千元折算1日。 110年3月4日 臺灣高雄地方法院110年度簡字第1581號 110年8月2日 同左 110年9月15日 3 詐欺罪 拘役70日，如易科罰金，以新臺幣1千元折算1日。 110年4月11日 臺灣高雄地方法院110年度簡字第2027號 110年7月29日 同左 110年9月14日 4 竊盜罪 拘役45日，如易科罰金，以新臺幣1千元折算1日。 110年6月21日 臺灣高雄地方法院110年度簡字第3092號 110年11月5日 同左 110年12月21日  5 竊盜罪 拘役30日，如易科罰金，以新臺幣1千元折算1日。 110年7月2日 同上 同上 同左 同上  6 竊盜罪 拘役50日，如易科罰金，以新臺幣1千元折算1日。 110年4月11日 臺灣高雄地方法院111年度易字第58號 111年4月27日 同左 111年6月1日  7 竊盜罪 拘役30日，如易科罰金，以新臺幣1千元折算1日。 110年4月11日 同上 同上 同左 同上  8 竊盜罪 拘役20日，如易科罰金，以新臺幣1千元折算1日。 110年4月14日 同上 同上 同左 同上  9 竊盜罪 拘役20日，如易科罰金，以新臺幣1千元折算1日。 110年4月26日 同上 同上 同左 同上 10 竊盜罪 拘役20日，如易科罰金，以新臺幣1千元折算1日。 110年6月16日 同上 同上 同左 同上 備註 編號1至5部分曾定應執行拘役120日，如易科罰金，以新臺幣1千元折算1日。 編號6至10部分曾定應執行拘役90日，如易科罰金，以新臺幣1千元折算1日。